【裁判字號】    97,簡上,115
【裁判日期】    970613
【裁判案由】    賭博
【裁判全文】
臺灣屏東地方法院刑事判決             97年度簡上字第115號
上  訴  人
即  被  告  甲○○
上列上訴人因賭博案件，不服本院97年度簡字第509 號中華民國
97年3 月31日刑事簡易判決（97年度偵字第1641號），提起上訴
，本院判決如下：
    主  文
上訴駁回。
    事實及理由
一、上訴人即被告之犯罪事實，如本院刑事簡易判決書所載（如
    附件）。
二、被告提起上訴否認犯罪，辯稱：伊係向「旺旺」組頭簽賭，
    並無經營六合彩簽賭事，扣案物品均係向「旺旺」組頭簽賭
    之用云云。惟查，被告於警詢時即自承：「有替人簽賭之事
    實，有簽中上線就會主動送錢給我，客人隔天就來向我領取
    ，如果客人簽中，我就賺取紅利，我都報牌給旺旺之女子等
    語（警卷第3-4 頁）；其於偵查中亦供稱：「從97年過年後
    開始經營六合彩，客人會叫我幫他們簽，我再報給組頭，綽
    號是旺旺，本來每支是90元，組頭算我80元，另外客人簽中
    會給我紅利」等語（偵查卷第5 頁）。被告就其賭博之內容
    、方式已供述甚詳，若非親自經營此類賭博（即俗稱柱仔腳
    ），無法如此詳實之供述；且扣案簽單內所簽賭之次數不少
    ，並加以歸類，顯非單純自已簽賭應有之現象，綜上，足認
    被告確係擔任俗稱柱仔腳之角色而與綽號「旺旺」之組頭經
    營六合彩簽賭無誤，其辯稱：僅單純向旺旺者簽賭云云，應
    係避重就輕之說詞，不足採信。此外，復有扣案六合彩簽單
    6 張、六合彩號碼組合參照表1 張、六合彩帳冊統計紀錄1
    張、電話紀錄1 張及六合彩手冊1 本可資佐證，事證明確，
    被告犯行，應可認定。
三、核被告意圖營利提供場所聚眾賭博，係犯刑法第268 條之供
    給賭博場所及聚眾賭博罪；又其與賭客對賭之行為，係犯刑
    法第266 條第1 項前段之賭博罪。又意圖營利，提供公眾得
    自由出入之場所，聚集不特定之多數人，與之對賭財物之行
    為，乃係基於一個賭博之決意，發為一個賭博之行為，雖有
    觸犯刑法第266 條第1 項之普通賭博罪及同法第268 條之圖
    利供給賭博場所罪與圖利聚眾賭博罪情形，然其行為既僅有
    一個，自應依同法第55條想像競合犯規定從一重以圖利聚眾
    賭博罪處斷（最高法院94年度台非字第265 號判決意旨參照
    ）。又被告經營六合彩藉以謀利，此種犯罪形態，本質上乃
    具有反覆、延續之特質，亦即聚眾賭博之目的既在於營利，
    當不止聚眾賭博1 次就結束，是以其反覆經營多次賭博之行
    為，依上開說明，於刑法評價上，應認係集合多數犯罪行為
    而構成聚眾賭博之獨立犯罪類型，應僅成立一罪。
四、原審認被告罪行明確，因而適用刑法第266 條第1 項、第
    268 條、第55條、第41條第1 項前段，刑法施行法第1 之1
    ，並審酌被告素行、犯罪動機、手段、犯罪所得、所生危害
    及其犯罪後之態度等一切情狀，量處有期徒刑5 月，並諭知
    易科罰金之折算標準，及依刑法第38條第1 項第2 款規定，
    將被告供犯罪所用之簽單、參照表、帳冊統計紀錄、電話紀
    錄及六合彩手冊宣告沒收，核其認事用法尚無違誤，量刑亦
    稱允適，被告提起上訴，否認犯罪，為無理由，應予駁回。
五、應依刑事訴訟法第455 之1 第3 項、第373 條、第368 條，
    判決如主文。
中    華    民    國    97    年    6     月    13    日
                  刑事第二庭  審判長法  官  黃國永
                                    法  官  陳松檀
                                    法  官  陳海寧
不得上訴。
以上正本證明與原本無異。
中    華    民    國    97    年    6     月    13    日
                                    書記官  滕一珍
附錄本判決論罪之法條；
中華民國刑法第268條
（圖利供給賭場或聚眾賭博罪）
意圖營利，供給賭博場所或聚眾賭博者，處 3 年以下有期徒刑，
得併科 3 千元以下罰金。


司法院資訊處製作；財團法人民間司法改革基金會備份。
